# 实缴制出资不实

提问人：13469987936 时间：2018-01-12 17:29:56
A公司为地方财政局全资子公司，成立于 1998 年，当时注册资本为 1000 万，但是实际收到财政局投资款 800 万元，剩余 200 万挂的财政局其他应收款往来， 2014 年 3 月 1 日前，设立公司为实缴制，但是公司股东财政局没有按注册资本交足出资，在 2016 年财政局将股权转给了C公司，在 2017 年 5 月，财政局打给公司 500 万， 200 万为补足出资，冲减财政局其他应收款，剩余 300 万做资本公积，请问，这样的在实缴制时没有交足出资的挂往来款可行么？如果不行，那应该怎么处理呢？

回答人：chenyiwei
相当于股东没有按照期限足额缴纳出资，应由违约股东补足出资，并按照股东协议约定对其他守约股东承担违约责任。另外未实缴的出资在被投资公司账面上是不可以挂对股东的应收款的。

提问人：13469987936 时间：2018-01-16 19:07:59
是不是应该在股权转让的时候就应该让前股东补足出资后再转让，但是目前情况已经是在股权转让的时候没有交足出资啊，那这个应该怎么处理列实收资本应该为多少列

回答人：chenyiwei
按实缴出资确认实收资本。如果无法向原始股东追偿的，则只能由当前股东予以补足。